Minutes et répertoires du notaire Philippe TULLOUE, 25 avril 1576 - 20 août 1618 (étude XXIV)
Archives nationales
- Minutes de Philippe TULLOUE, 1576 - 1621; MC/ET/XXIV/61 - MC/ET/XXIV/152
  - Minutes (inventaires après décès). 1598 - 1599, MC/ET/XXIV/141
    - Inventaire après décès de Georges Denobles (alias De Noble), marchand bourgeois de Paris, à la requête de Pierre Pelletier procureur en la cour de Parlement à Paris, au nom et comme tuteur et curateur de Laurent Denobles, Marie Denobles, Catherine Denobles et Elisabeth Denobles, enfants mineurs d’ans du défunt et de défunte Marie Absire, jadis sa femme, lesdits mineurs habiles à se dire et porter héritiers dudit défunt leur père, et en la présence de Séraphin Gourgon, maître maçon à Paris, subrogé tuteur desdits mineurs, aussi en la présence d’Aliénor Delacroix, à présent veuve d’icelui défunt Georges Denobles, qui a protesté que le présent inventaire ne lui puisse nuire ni préjudicier, ni à ses conventions matrimoniales, ni aussi à la renonciation qu’elle entend faire à la communauté de biens entre ledit défunt et elle. Les biens étant en une chambre au premier étage que tenait et occupait ledit défunt, et où il est décédé, des appartenances d’une maison assise à Paris en la place de Grève, où pend pour enseigne la Double Fleur de Lys. Dans les papiers: vente pardevant Camus et Chantemerle, le 14 octobre 1595, par Pierre Dumesnil, écuyer, demeurant à Paris, et Marie Absire la jeune sa femme, audit défunt Georges Denoble et Marie Absire l’aînée sa femme, de la moitié leur appartenant, d’une maison, cour et jardin assise au village de Bagnolet, derrière l’église dudit lieu; l’autre moitié appartenant à icelle défunte Marie Asbire l’aînée par le décès de Marie Seneschal leur mère, qui fut légataire universelle de défunte Jeanne Absire dite De La Salle, sœur desdites Marie Absire l’aînée et la jeune. Arrêt de la cour de Parlement du 26 juillet 1597, entre Marie Absire, héritière de Marie Seneschal sa mère et de Jeanne Absire dite De La Salle, sa sœur d’une part, et Pierre Dumesnil, archer des gardes du corps du roi et Marie Absire sa femme, aussi héritier à cause d’elle desdites défuntes., 3 avril 1598; MC/ET/XXIV/141; 8 f..
      inventaire après décès; Grève (place de); Denobles, Georges; commerçant
    - Inventaire après décès de Jacqueline Chrestien fait en une chambre au deuxième étage d'une maison nommée "La Maison des Boutiques aux Poissoniers" assise à Paris rue Vallée-de-Misère (autrement rue Trop-Va-Qui-Dure) paroisse Saint-Germain-l'Auxerrois, où elle est décédée; à la requête de Marc Garnier, maître colletier boursier et gibecier à Paris y demeurant en ladite maison, son veuf., 14 avril 1598; MC/ET/XXIV/141; 4 f..
      inventaire après décès; Descente-de-la-Vallée-de-Misère (rue de la); Chrestien, Jacqueline; Gervais, Marc
    - Inventaire après décès de Geoffroy Thiboust, marchand cabaretier, biens sis rue Saint-Germain-l'Auxerrois, maison à l'enseigne de Saint Christophe, paroisse Saint-Germain-l'Auxerrois., 28 avril 1598; MC/ET/XXIV/141; 31 f..
      inventaire après décès; Saint-Germain-l'Auxerrois (rue); Thiboust, Geoffroy; commerçant
    - Inventaire après décès de Jean Mesoville, maître orfèvre à Paris, fait en une boutique et une chambre au dernier étage d'une maison où pend pour enseigne "Les Deux Ecus" assise à Paris rue Saint-Germain-l'Auxerrois; à la requête de Claude Valier, maître barbier chirurgien à Paris et chirurgien ordinaire du roi, créancier dudit défunt, en vertu et suivant la permission par lui obtenue de Monsieur le Lieutenant civil en date du même jour écrite en fin de la requête à cette fin et présentée par ledit Valier; en la présence de Germain Gouffe, substitut de Monsieur le Procureur du roi au Châtelet de Paris à la requête duquel aurait été procédé par voie de scellés sur les biens ci-après déclarés; aussi en la présence de Toussaint Leriche, maître orfèvre à Paris, Henri Cuvillier, marchand mercier à Paris, Jeanne Champion, veuve de Louis Roger, vivant maître nattier à Paris, tous créanciers dudit défunt, et opposants auxdits scellés; en l'absence des autres opposants., 20 mai 1598; MC/ET/XXIV/141; 6 f..
      inventaire après décès; Saint-Germain-l'Auxerrois (rue); Mesouille, Jean; Valier, Claude; orfèvre; chirurgien
    - Inventaire des biens de Geneviève Prevost, veuve de Jean Longuet, sergent à verge au Châtelet de Paris, demeurant en une maison sise à Paris, rue Thibaut-aux-Dés, paroisse Saint-Germain-l'Auxerrois, à sa requête et en la présence d'Alain Duverger, tailleur d'habits à Paris, futur époux de ladite veuve., 6 juin 1598; MC/ET/XXIV/141; 6 f..
      inventaire après décès; Thibault-aux-Dés (rue); Prévost, Geneviève; Longuet, Jean; Duverget, Alain; Gelort, Thomas; auxiliaire de justice; tailleur d'habits
    - Inventaire après décès de Perrette Bled, à la requête de Robert Jacquemain, maître des petites écoles, demeurant en une maison où pend pour enseigne la Pomme de pin, en la rue et paroisse Saint-Germain-de-l'Auxerrois, en son nom et pour satisfaire à la coutume et pour la conservation des droits de Marie Jacquemain, âgée d'un mois ou environ, fille mineure de lui et de la défunte, ci-devant femme dudit Jacquemain, et en la présence d'honorables hommes messieurs Pierre Gissey, huissier du roi en Cour de Parlement à Paris, et Jacques Quetif, bourgeois de Paris, beaux-frères dudit Jacquemain et oncles de ladite mineure., 13 juin 1598; MC/ET/XXIV/141; 2 f..
      inventaire après décès; Saint-Germain-l'Auxerrois (rue); Pomme de Pin (enseigne de la); Bled, Perette; Jacquemain, Robert
    - Inventaire après décès de Antoinette Chaulde, à la requête de Jean Groisy, clerc domestique de Dreux Parent, conseiller du roi en sa cour de Parlement à Paris, tant en son nom que comme père, tuteur naturel et légitime d’Antoine Groisy et Catherine Groisy, enfants mineurs d’ans de lui et de la défunte, jadis sa femme, lesdits mineurs habiles à se dire et porter héritiers de ladite défunte leur mère, et à la conservation des droits à qui il appartiendra. Les biens étant en une maison assise à Paris, rue de la Mortellerie, à l’opposite de l’hôtel de Sens, paroisse Saint-Gervais., 16 juin 1598; MC/ET/XXIV/141; 6 f..
      inventaire après décès; Mortellerie (rue de la); Chaulde, Antoinette; Groisy, Jean; Parent, Drieux
    - Inventaire après décès de Anne Cure, à la requête de Claude Breget, marchand poissonnier bourgeois de Paris, tant en son nom que comme tuteur de Claude Breget, fille mineure d’ans de lui et de la défunte, jadis sa femme, et habile à se dire et porter seule héritière de ladite défunte sa mère, et en la présence de Louis Mantel, aussi marchand poissonnier, bourgeois de Paris, subrogé tuteur de ladite mineure quant aux actions, confection du présent inventaire et partages que ledit tuteur et mineure ont et pourront avoir à faire ensemble. Les biens étant en une maison assise à Paris, rue du Quai de la Mégisserie, paroisse Saint-Germain-l’Auxerrois, joignant les étuves aux hommes., 14 juillet 1598; MC/ET/XXIV/141; 8 f..
      inventaire après décès; Mégisserie (quai de la); Cure, Anne; Bréguet, Claude; commerçant; poissonnier
    - Inventaire après décès de Guillaume Le Roulx, quartenier de cette ville de Paris, à la requête de Françoise Passart, demeurant rue du Quai de la Mégisserie, paroisse Saint-Germain-l'Auxerrois, où pend pour enseigne la Toison d'or, où le défunt est décédé, au nom et comme exécutrice du testament et ordonnance de dernières volontés dudit défunt, aussi à la requête de Jean Le Prestre, conseiller du roi et auditeur en sa chambre des comptes à Paris, au nom et comme tuteur d'Augustin et Françoise Le Roulx, frère et sœur, enfants mineurs d'ans de feu Nicolas Le Roulx, vivant marchand et bourgeois de Paris, et de Radegonde Le Mousse, jadis sa femme, lesdits mineurs habiles à se dire et porter seuls héritiers dudit défunt Guillaume Le Roulx, leur oncle paternel, et en la présence de maître Claude Maret, conseiller et avocat du roi en la justice de son trésor à Paris, subrogé tuteur desdits mineurs, quant aux actions, confection du présent inventaire et autres actions que lesdits tuteur et mineurs pourront avoir à faire ensemble, pareillement en la présence d’Antoine Flament, commissaire et examinateur au Châtelet de Paris, qui à la requête de ladite veuve, aurait procédé par voie de scellés sur les biens ci-après déclarés., 14 juillet 1598; MC/ET/XXIV/141; 56 f..
      inventaire après décès; Mégisserie (quai de la); Le Roulx, Guillaume
    - Inventaire après décès de Nicole Le Prevost, à la requête de Vincent Gelée, son époux, conseiller du roi et correcteur en sa chambre des comptes à Paris, y demeurant en une maison sise rue Jean-Lantier, faisant le coin de la rue des Deux Portes, paroisse Saint-Germain-l'Auxerrois, tant en son nom que comme exécuteur du testament et ordonnance de dernières volontés de ladite défunte, et en la présence de Jean de Odeau, secrétaire et maître des comptes de la feue Reine mère du roi, en son nom à cause de demoiselle Marie Le Prevost, sa femme, sœur de ladite défunte, et d'Augustin Le Prevost, écuyer seigneur Dommarville en Beauce, représentant avec ses frères et sœur de feu Augustin Le Prevost leur père, seigneur de Brévands, l'un des quatre notaires et secrétaire de la cour de parlement, jadis frère d'icelle défunte, ladite Marie Le Prevost et ledit Augustin Le Prevost avec ses frères et sœur représentant comme dit est ledit défunt, leur père, habiles à se dire et porter héritiers d'icelle défunte Nicole Le Prevost, leur sœur et tante., 29 juillet 1598; MC/ET/XXIV/141; 30 f..
      inventaire après décès; Jean-Lantier (rue); Le Prévost, Nicole; Gelée, Vincent
    - Inventaire après décès de Jeanne Girard, à la requête de Claude Halle maître orfèvre à Paris, y demeurant en l'hôtel commun des États, assis rue des Lavandières, paroisse Saint-Germain-l'Auxerrois, tant en son nom que comme tuteur naturel de Simon Halle, fils mineur d'ans de lui et de la défunte jadis sa femme, et en la présence de Pierre Anceau aussi maître orfèvre à Paris et Madeleine Halle sa femme, en leurs noms à cause d'elle, aussi en présence dudit Simon Halle âgé de vingt-deux ans, lesdits Simon et Madeleine Halle frère et sœur, habiles à se dire et porter héritiers de ladite défunte Jeanne Girard leur mère., 11 août 1598; MC/ET/XXIV/141; 14 f..
      inventaire après décès; Lavandières (rue des); Girard, Jeanne; Halle, Claude; orfèvre
    - Inventaire après décès de Catherine Vaubuyn, à la requête de Denise Mallet, veuve de Simon Langloix (Langlois), marchand orfèvre bourgeois de Paris, elle fille de la défunte, veuve en premières noces de feu Jean Mallet, et en secondes et dernières noces de feu Jacques Le Cousturier, marchands orfèvres bourgeois de Paris, aussi à la requête de Jacques Mallet, pareillement maître orfèvre à Paris, Jean Bailly, marchand mercier à Paris, en son nom à cause de Jeanne Mallet sa femme, Denis Senet semblablement maître orfèvre à Paris, en son nom à cause de Madeleine Mallet sa femme, Toussaint Martin encore maître orfèvre à Paris, en son nom à cause de Marie Mallet sa femme, et Catherine Mallet, fille à marier, usant et jouissant de ses droits, au moyen des lettres de bénéfice et dispense d'âge par elle obtenues et entérinées comme elle a dit, assistée de Nicolas Langloix, marchand maître orfèvre bourgeois de Paris son curateur auxdites causes, lesdits Jacques, Jeanne, Madeleine, Marie et Catherine Mallet représentants de feu Charles Mallet leur père, fils de ladite défunte Vaubuyn; pareillement à la requête de Quentin Le Court, marchand maître orfèvre bourgeois de Paris, au nom et comme tuteur et curateur de Claude et René Le Cousturier enfants mineurs d'ans représentants de feu René Le Cousturier leur père, qui était aussi fils d'icelle défunte Catherine Vaubuyn, tous les dessus-dits comparants habiles à se dire et porter héritiers de ladite Vaubuyn leur mère et aïeule. Les biens étant en une maison ou forge assise sur le Pont-au-Change, du côté d'amont l'eau où pend pour enseigne l'Hermine., 12 août 1598; MC/ET/XXIV/141; 8 f..
      inventaire après décès; Change (pont au); Vaubuyn, Catherine; Mallet, jean; Le Cousturier, Jacques; orfèvre
    - Inventaire après décès de Laurent Miette (alias de Miette), écuyer Sr de Tallonville, à la requête de Nicole Remond (qui signe Remon), sa femme, au nom et comme tutrice et curatrice de Madeleine Miette, leur fille mineure et habile à se dire et porter seule héritière et pour le tout du défunt son père. Et en la présence de Antoine Soreau, procureur au Châtelet de Paris, au nom et comme procureur fondé de procuration au cas spéciale, passée par-devant les notaires soussignés le 7 mars 1598, de Anne Deboislevé, veuve de Jean de Miette, écuyer, Sr de Bosroc, subrogée tutrice de la mineure. Fait en une salle des appartenances d’une maison sise à Paris, rue Perdue, paroisse Saint-Etienne-du-Mont, où ladite veuve fait sa demeure. Dans les papiers: Contrat de mariage de Miette et Remond signé Jacques et Legendre, du 10 septembre 1584, où il appert Jean de Miette, écuyer seigneur de la Tour Neuve et de l’Orme Coupé près d’Epernon, 28, avoir donné au défunt Laurent de Miette son fils, les terres et seigneuries de la Tour Neuve et de l’Orme Coupé, appert également Jeanne Meynet, veuve de monsieur François Remond, vivant conseiller en parlement, Sr de Courcelles, inventorié 3)., 26 août 1598; MC/ET/XXIV/141; 12 f..
      inventaire après décès; Miette, Laurent
    - Inventaire après décès de Guillaume Pesset, marchand chandelier en suif et huilier, bourgeois de Paris; à la requête de Jeanne Courde, sa femme, tant en son nom que comme tutrice de Marie Pesset, leur fille âgée de 21 ans passés dès le 6 juin dernier. Et en la présence de Claude Pesset, chandelier en suif et huilier, bourgeois de Paris; Tristan Gasse, marchand maître boucher à Paris et Catherine Pesset sa femme, en leur nom à cause d’elle et de ladite Marie Pesset, tous à ce présent. Lesdits Claude, Catherine et Marie Pesset frère et sœurs germains, enfants et héritiers chacun pour un tiers du défunt leur père. Fait en la maison où le défunt faisait sa demeure, et y est décédé, sise à Paris, rue et paroisse Saint-Germain-l’Auxerrois, et en une boutique., 16 septembre 1598; MC/ET/XXIV/141; 47 f..
      inventaire après décès; Saint-Germain-l'Auxerrois (rue); Pesset, Guillaume; cirier
    - Inventaire après décès de Marie Everard, à la requête de son mari, Pierre Vazet, greffier des insinuations ecclésiastiques à Tours et bourgeois de Paris, tant en son nom comme tuteur naturel de Claude et Jacqueline Vazet, leurs enfants mineurs, seuls héritiers de la défunte leur mère. Fait en une maison sise à Paris, rue du Pélican, paroisse Saint-Eustache, en laquelle le requérant est demeurant., 22 septembre 1598; MC/ET/XXIV/141; 12 f..
      inventaire après décès; Pélican (rue du); Éverard, Marie; Vazet, Pierre
    - Inventaire après décès de Edmé Gaillard, marchand de vins, bourgeois de Paris; à la requête de Catherine Marin, sa femme en dernières noces, au nom et comme exécutrice du testament et ordonnance de dernière volonté du défunt. Et en la présence de Jean Gaillard (qui signe Gailliard), marchand de vins et bourgeois de Paris, cousin germain du défunt, tant pour lui que comme stipulant pour Lubin Gaillard, gantier demeurant à Vendôme, aussi cousin germain du défunt. Lesdits Jean et Lubin Gaillard habiles à se dire, porter et nommer héritiers du défunt. Les biens étant en une maison sise à Paris, rue et paroisse Saint-Germain-l’Auxerrois, où le défunt faisait sa demeure, et y est décédé., 2 novembre 1598; MC/ET/XXIV/141; 26 f..
      inventaire après décès; Saint-Germain-l'Auxerrois (rue); Gaillard, Edme; commerçant
    - Inventaire après décès de Jacques Thimery, maître doreur sur fer à Paris, à la requête de sa femme Jeanne Picart, à présent demeurant avec honorable homme Germain Diterne son gendre, marchand bourgeois de Paris, y demeurant rue des Lavandières, paroisse Saint-Germain-l'Auxerrois, en l'hostellerie où pend pour enseigne la Belle Étoile, en la présence dudit Biterne., 4 novembre 1598; MC/ET/XXIV/141; 4 f..
      inventaire après décès; Lavandières (rue des); Picart, Jeanne; Thimery, Jacques; Viterne, Germain; décorateur
    - Inventaire après décès de Guillaume Cullier (alias Cuillier), maître tissutier rubanier à Paris, à la requête de sa femme Hélène Pointier (signe Poinctier), après qu'elle a protesté que ledit inventaire ne lui puisse nuire ni préjudicier ni à ses conventions matrimoniales, ni à la renonciation, si elle en fait, à la communauté de biens, et en la présence d'Olivier Tirard aussi maître tissutier rubanier à Paris rue des Lombards, paroisse Saint-Jacques-de-la-Boucherie, cousin germain dudit défunt, à la conservation des droits de qui il appartiendra. Les biens étant en une chambre au troisième étage des appartenances d'une maison assise à Paris, rue de la Tabletterie, où pend pour enseigne le Cœur Royal., 17 novembre 1598; MC/ET/XXIV/141; 4 f..
      inventaire après décès; Tabletterie (rue de la); Cullier, Guillaume; tisserand; passementier
    - Inventaire après décès de François Meneust, conseiller du roi et président de la Chambre des Comptes à Paris, fait en un hôtel à Paris rue des Deux-Boules paroisse Saint-Germain-l'Auxerrois; à la requête de Jean Ravenel, sieur de la Grillonnière, élu et conseiller du roi à Laval, tant en son nom que comme procureur de Gilles Meneust, receveur de la baronnie de Fougères faisant tant pour lui que pour Paul Meneust et Jean Meneust, Jacques Lambarre, sieur de la Foucherie, époux de Jeanne Meneust, et de Marie Meneust, tous enfants et héritiers de feu Gilles Meneust, sieur de la Vieuville, et encore en présence de Mathurin Lemoyne, sieur du Tartre demeurant à Vitré (35500), tant pour lui que pour Guillemette Lemoyne sa soeur, enfants des défunts Mathurin Lemoyne et Renée Meneust leurs père et mère, de Jacques Lefebvre, sieur du Plessis demeurant à Vitré, et Etiennette Ravanel sa femme, faisant tant pour leurs noms par elle avec le requérant enfants des défunts Pierre Ravenel, vivant sieur de la Fauconnière, et Guillemette Meneust, et de Guy Meneust, sieur de Bréquigny conseiller du roi et sénéchal de Rennes, et Charles Meneust, sieur de la Renaudière conseiller du roi et auditeur en la Chambre des Comptes de Nantes, enfants de feu Guillaume Meneust, sieur de la Renaudière conseiller du roi et auditeur en la Chambre des Comptes de Nantes; tous les susnommés héritiers quant aux propres paternels dudit défunt, leur cousin germain, seul fils et héritier de François Meneust, sieur de Villeneuve et secrétaire de la Chambre du roi; en présence de Guillemette de Crevecoeur, femme dudit défunt François Meneust sieur de Villeneuve et mère dudit défunt François Meneust le Jeune., 1er décembre 1598; MC/ET/XXIV/141; 22 f..
      inventaire après décès; Deux-Boules (rue des); Meneust, François; Meneust, François; Meneust, Dame; secrétaire du roi (Ancien Régime); officier de la Chambre du roi (Ancien Régime)
    - Inventaire après décès de Claude Piesart, à la requête de Claude Barbé, son mari, brunisseur, demeurant à Paris, rue des Ecrivains, paroisse Saint-Jacques-de-la-Boucherie, à l'opposé du cadran de l'église Saint-Jacques, où elle est décédé, tant en son nom que comme père et tuteur naturel et légitime de Madeleine Barbé, fille unique mineure de lui et de ladite défunte Claude Piesart, jadis sa femme, ladite mineure habile à se dire et porter seule héritière de ladite défunte sa mère., 22 décembre 1598; MC/ET/XXIV/141; 4 f..
      inventaire après décès; Ecrivains (rue des); Piésart, Claude; Barbe, Claude
    - Récolement de contrats, quittances et pièces, à la requête de Charles de Lorraine, duc de Guise, pair de France, amiral des mers du Levant, gouverneur et lieutenant général pour le roi en Provence, Claude Passart, trésorier et receveur général de sa maison, en la présence des notaires soussignés, en la maison de Jean Le Mée, procureur en parlement, demeurant rue Fontaine Maubuée, où Marie de Maugarny, veuve de Guy Robineau, écuyer seigneur de Becquencourt, a élu domicile pour satisfaire aux commandement, saisine et exécution qu'elle a fait faire sur les receveurs, fermiers et redevables de mondit seigneur, en vertu de certain arrêt de la Cour par elle obtenu le 15 mai 1621, et pour les causes contenues en icelle et illec étant ledit Passart audit nom, pour avoir mainlevée de toutes lesdits saisine, arrêts et exécution, a exhibé et représenté à ladite de Maugarny [...] les originaux du contrat, quittance et pièces ci-après déclarés., novembre 1622; MC/ET/XXIV/141
      Origine de l'information
      Date de création de la notice: 2018 (Marie-Françoise Limon-Bonnet)
    - Inventaire des biens de Marguerite Pijart, à sa requête, veuve de Simon Rivière, marchand bourgeois de Paris, y demeurant rue au Maire, au Nom de Jésus. Prisée et estimation à sa juste valeur des biens meubles habits linge et choses ci-après déclarés à ladite Pijart appartenant qu’elle entend porter avec Jean Sanlec (qui signe Sanlecq), barbier et valet de garde robe de feu Monsieur frère unique du roi défunt que Dieu absolve, bourgeois de Paris, son fiancé suivant son contrat de mariage. Fait en ladite maison du Nom de Jésus., 16 février 1599; MC/ET/XXIV/141; 12 f..
      inventaire après décès; Maire (rue au); Pijart, Marguerite; Rivière, Simon; Saulec, Jean; commerçant; coiffeur
    - Inventaire après décès de Claude Haranger, veuve d’Antoine de Boissy, maître maçon à Paris. A la requête de Jean d’Imbrens (qui signe Dymbrens), marchand épicier, bourgeois de Paris, y demeurant rue Saint-Honoré paroisse Saint-Germain-l’Auxerrois, au nom et comme tuteur de Perrette de Boissy, fille mineure d'ans de défunts Antoine de Boissy et de la défunte jadis sa femme. Ladite mineure habile à se dire et porter seule héritière de la défunte sa mère. Et en la présence de Nicolas Lhoste, frère utérin de la mineure, religieux profès en l’abbaye de Sainte-Geneviève au Mont de Paris, à ce présent. Fait en une chambre au deuxième étage tenue et occupée par Jeanne Laberger, avec laquelle ladite mineure est demeurant, étant des appartenances et du bouge de la maison appartenant à Jean de Peyras, notaire au Châtelet, sise à Paris dite rue et paroisse Saint-Germain-l’Auxerrois., 3 mars 1599; MC/ET/XXIV/141; 2 f..
      inventaire après décès; Saint-Honoré (rue); Haranger, Claude; Boissy, Antoine de; Labergère, Jeanne; Peyras, Jean de; maçon; notaire
    - Inventaire après décès de Nicole Foucart, veuve en premières noces de Pierre Lebray, marchand mercier à Paris. A la requête de Audet Lebray (qui signe Lebré), leur fils, marchand mercier à Paris, demeurant sur (le) petit pont, paroisse Sainte-Geneviève-des-Ardents, habile à se dire et porter héritier de la défunte. Les biens étant en une chambre que tenait et occupait la défunte, et en laquelle elle est décédée, des appartenances d’une maison sise à Paris, rue des deux Boules., 1er avril 1599; MC/ET/XXIV/141; 4 f..
      inventaire après décès; Deux-Boules (rue des); Foucart, Nicole; Lebrei, Pierre; commerçant
    - Inventaire des biens, à la requête de Barbe Doulcey, femme séparée quant aux biens de Jacob de Rueil, écuyer seigneur de la Grange Manessier, lieutenant en la prévôté de Paris (?) ... eux, de présent demeurant à Paris, rue des Lavandières, paroisse Saint-Germain-l’Auxerrois, ensuivant la sentence de séparation par elle obtenue au Châtelet de Paris le 3 avril 1599. Fait en une chambre que ladite demoiselle de présent tient et occupe des appartenances d’une maison sise à Paris, dite rue des Lavandières., 7 avril 1599; MC/ET/XXIV/141; 2 f..
      inventaire; Lavandières (rue des); Doulcey, Barbe; Rueil, Jacob de